臺灣臺中地方法院民事裁定
111年度聲字第319號
聲  請  人  林淑泙  
相  對  人  崇德第一家管理委員會

法定代理人  陳明玉  
上列當事人間停止強制執行事件，本院裁定如下：
    主    文
聲請駁回。
聲請程序費用由聲請人負擔。 
    理    由
一、按有回復原狀之聲請或提起再審或異議之訴，或對於和解為
    繼續審判之請求，或提起告調解無效之訴、撤銷調解之訴，
    或對於許可強制執行之裁定提起抗告時，法院因必要情形或
    依聲請定相當並確實之擔保，得為停止強制執行之裁定，強
    制執行法第18條第2項定有明文。依此規定，得聲請法院為
    停止執行之裁定者，以有上開法條所定聲請或訴訟事件繫屬
    中始得為之。倘並無上開類型之聲請或訴訟事件繫屬中，或
    原繫屬中之聲請或訴訟事件業已終結，即不得聲請法院裁定
    停止強制執行程序。
二、聲請意旨略以：兩造間因請求給付管理費事件，經鈞院110
    年度中小字第1038號、111年度小上字第94號判決確定在案
    ，相對人持前開確定判決對聲請人聲請強制執行；惟本件仍
    有停車位問題、侵害區分所有權人之權益等實體爭執事項待
    釐清，請求准予裁定停止強制執行程序等語。
三、經查：
（一）相對人對聲請人提起請求給付管理費事件，前經本院臺中
      簡易庭以111年度中小字第1038號小額民事判決，命聲請
      人應給付相對人新臺幣16,528元及自民國111年1月11日起
      至清償日止，按週年利率百分之5計算之利息；聲請人不
      服，提起上訴，業經本院於111年6月28日以111年度小上
      字第94號裁定駁回上訴而告確定。嗣相對人執該確定判決
      為執行名義，聲請強制執行聲請人之財產，經本院民事執
      行處以111年度司執字第112140號清償管理費事件受理，
      業經本院調閱前開相關卷證確認屬實，故本院111年度小
      上字第94號請求給付管理費訴訟事件既已經訴訟終結確定
      並裁判確定，則聲請人再聲請本件停止執行，已無必要。
（二）再者，本件聲請人就本院111年度小上字第94號前開民事
      確定裁判並未提起再審之訴，亦未對於本院111年度司執
      字第112140號清償管理費強制執行事件提起債務人異議之
      訴，則聲請人本件聲請停止執行，即與強制執行法第18條
      第2項之規定不相符合，要難准許。
（三）從而，本件聲請人所為停止執行之聲請，核與強制執行法
      第18條第2項所規定之要件不合，應予駁回。
四、依強制執行法第30條之1 ，民事訴訟法第95條、第78條，裁
    定如主文。
中　　華　　民　　國　　111 　年　　9 　　月　　30　　日
                  民事第六庭  審判長法  官  陳學德
　　　　　　　　　                  法  官  謝長志
　　　　　　　　　                  法  官  巫淑芳
以上正本係照原本作成。
如對本裁定抗告須於裁定送達後10日內向本院提出抗告狀，並繳
納抗告費新臺幣1,000元。
中　　華　　民　　國　　111 　年　　9 　　月　　30　　日
                                    書記官  楊家印